臺灣彰化地方法院刑事判決
111年度交訴字第120號
公  訴  人  臺灣彰化地方檢察署檢察官
被      告  施政德



上列被告因公共危險案件，經檢察官提起公訴（111年度偵字第8
678號），被告於準備程序中就被訴事實為有罪之陳述，經告知
簡式審判程序之旨，並聽取公訴人、被告之意見後，本院裁定改
依簡式審判程序審理，判決如下：
    主    文
施政德犯妨害公眾往來安全罪，處有期徒刑肆月，如易科罰金，
以新臺幣壹仟元折算壹日。
    犯罪事實
一、施政德於民國111年6月1日凌晨0時許，駕駛車牌號碼000-00
    00號自用小客車，沿彰化縣秀水鄉安東村彰水路行駛，嗣於
    同日1時0分許，為彰化縣警察局和美分局嘉犁派出所擔服巡
    邏勤務之員警詹廷軒、楊志勇發現上揭自用小客車在天氣良
    好情況下卻開啟霧燈，且右前霧燈明顯燒壞未開啟，車輛右
    側車身亦有多處刮擦痕，認為有異，便駕駛巡邏車尾隨AYP-
    8282號自用小客車。嗣施政德駕駛上揭自用小客車行至彰化
    縣秀水鄉彰水路與安樂街口時，突然異常加速，並有如下致
    生公眾往來危險之犯行：
  ㈠施政德於同日1時01分許，駕駛車號000-0000號自用小客車沿
    彰化縣福興鄉彰水路行至該路段與番花路口，突然自彰水路
    闖紅燈右轉番花路。
  ㈡復於同日1時04分許，駕駛上揭自用小客車沿彰化縣福興鄉番
    社街由南往北方向高速行駛，嗣於該路段與社尾街口時，闖
    越紅燈直行。並且將車燈關閉，意圖規避警方盤查。
  ㈢施政德於同日1時07分許，駕駛上揭自用小客車沿彰化縣福興
    鄉南環路直行，在以高速行駛之同時，關閉車燈，致其他車
    輛無法辨識，嚴重影響他車行駛安全。警方此時已經認該部
    自小客車輛有涉嫌刑法之公共危險之嫌疑，於是向車號000-
    0000號自用小客車閃大燈並按喇叭示意其停下，詎施政德不
    但未减速且持續加速規避警方盤查。
  ㈣施政德繼續於同日1時08分許，駕駛上揭自用小客車沿彰化縣
    福興鄉南環路高速行駛，嗣於該路段與彰鹿路5段口，突然
    闖越紅燈左轉彰鹿路5段，影響他車行駛安全。
  ㈤復於同日1時09分許，駕駛上揭自用小客車沿彰化縣福興鄉彰
    鹿路5段高速行駛，嗣於該路段與中正路口，自彰鹿路5段之
    內側車道突然闖越紅燈右轉中正路，影響他車行駛安全。
  ㈥復於同日1時10分許，駕駛上揭自用小客車沿彰化縣鹿港鎮中
    正路高速直行，行至該路段與鹿和路口，跨越道路分向限制
    線逆向行駛。並於逆向行駛後闖紅燈右轉鹿和路，影響他車
    行駛安全。
  ㈦復於同日1時12分許，駕駛上揭自用小客車沿彰化縣鹿港鎮鹿
    和路3段高速直行時，再次跨越道路分向限制線逆向行駛超
    車，影響他車行駛安全。
  ㈧復於同日1時15分許，駕駛上揭自用小客車沿彰化縣和美鎮道
    周路由西往東方向高速行駛，行至該路段與孝德路口時，闖
    越道周路紅燈直行。
  ㈨又於同日1時16分許，駕駛上揭自用小客車沿彰化縣和美鎮道
    周路由西往東方向高速行駛，嗣於該路段與線東路口，突然
    闖越紅燈右轉線東路，危害他車之行駛安全。
  ㈩嗣於同日1時16分許，施政德駕駛上揭自用小客車沿彰化縣和
    美鎮線東路由北往南方向高速行駛，至該路段與彰和路口時
    ，闖越紅燈直行，適林正一駕駛車牌號碼000-0000號自用小
    客車，沿彰和路由東往西方向，施政德因闖越紅燈行駛，致
    其車輛與林正一所駕之車輛發生撞擊，致林正一之臉部受傷
    （過失傷害部分，未據告訴）。發生事故後，施政德車輛受
    損無法繼續行駛，始停止駕駛車輛並下車，而為員警查獲上
    情。
二、案經彰化縣警察局和美分局報告臺灣彰化地方檢察署檢察官
    偵查起訴。
    理    由
一、上揭犯罪事實，業據被告施政德於警詢、偵查及本院準備程
    序、審理中坦白承認，並有員警詹廷軒、楊志勇出具之職務
    報告、彰化縣警察局和美分局巡邏車行車紀錄器畫面檔案光
    碟暨畫面翻拍照片、現場照片等附卷可稽。足見被告之自白
    確與事實相符。從而，本案事證明確，被告犯行堪以認定，
    應依法論科。
二、論罪科刑：
  ㈠核被告所為，係犯刑法第185條第1項之妨害公眾往來安全罪
    。被告於密接時間
  ㈡本院審酌被告以超速、闖紅燈、逆向行駛之方式行駛於公眾
    通行的路段，犯罪時間長達15分鐘，最後並因肇事而不得不
    終止其犯罪行為，可知被告本案危險駕駛之行為，已非僅造
    成公眾往來之具體危險，而是已經確實肇事，導致其他用路
    人身體及財產之發生實害；兼衡被告高職畢業之學歷，從事
    物流行銷工作等一切情況，量處如主文所示之刑，並諭知易
    科罰金之折算標準。
三、據上論斷，應依刑事訴訟法第273條之1第1項、第299條第1
    項前段，判決如主文。
本案經檢察官陳鼎文提起公訴，檢察官陳昭蓉到庭執行職務。
中　　華　　民　　國　　111 　年　　8 　　月　　18　　日
                  刑事第二庭        法  官  陳怡潔
以上正本證明與原本無異。
如不服本判決應於收受判決後20日內，向本院提出上訴書狀，並
應敘述具體理由。其未敘述上訴理由者，應於上訴期間屆滿後20
日內向本院補提理由書(均須按他造當事人之人數附繕本)「切勿
逕送上級法院」。
中　　華　　民　　國　　111 　年　　8 　　月　　18　　日
                                    書記官  謝儀潔

附錄本案論罪科刑法條：
中華民國刑法第185條
損壞或壅塞陸路、水路、橋樑或其他公眾往來之設備或以他法致
生往來之危險者，處 5 年以下有期徒刑、拘役或 1 萬 5 千元
以下罰金。
因而致人於死者，處無期徒刑或 7 年以上有期徒刑；致重傷者
，處 3 年以上 10 年以下有期徒刑。
第 1 項之未遂犯罰之。